【裁判字號】    98,交易,29
【裁判日期】    980508
【裁判案由】    公共危險等
【裁判全文】
臺灣彰化地方法院刑事判決              98年度交易字第29號
聲  請  人  臺灣彰化地方法院檢察署檢察官
被      告  乙○○
            甲○○
上列被告等因公共危險等案件，經檢察官聲請簡易判決處刑（九
十七年度偵字第八一五九號），本院改以通常程序審理，判決如
下：
    主  文
乙○○服用酒類，不能安全駕駛動力交通工具而駕駛，處拘役肆
拾日，如易科罰金，以新臺幣壹仟元折算壹日。緩刑貳年。
甲○○公訴不受理。
    犯罪事實
一、乙○○於民國97年6月20日14時許，在新竹縣某工業區內飲
    用保力達一杯後，因酒醉已陷於不能安全駕駛動力交通工具
    之程度，仍於同日16時30分許，騎乘車號YGK-395號機車自
    上開處所離開，沿彰化縣伸港鄉○○路行駛。嗣於同日16時
    55 分許，行經伸港鄉○○路959巷與汴頭路670巷口，撞及
    甲○○所駕駛車號512-HP號營業大貨車，乙○○經送往童綜
    合醫院，經警囑託該院醫護人員對乙○○抽血檢驗，測得其
    血液中酒精濃度為98.6mg/d1，換算為呼氣酒精濃度每公升
    達0.49毫克。
二、案經乙○○訴由彰化縣警察局和美分局報請臺灣彰化地方法
    院檢察署檢察官偵查起訴。
    理    由
壹、有罪部分：
一、上揭犯罪事實，迭據被告乙○○於本院審理時坦承不諱；又
    查，人體血液酒精濃度削減速率，每小時約減少15mg/d1（
    如換算為呼氣所含酒精成份，每小時約減少每公升0.075毫
    克），而本件被告乙○○於97年6月20日16時30分騎乘機車
    ，其於肇事後，經送往童綜合醫院，經警囑託該院醫護人員
    對乙○○抽血檢驗，測得其血液中酒精濃度為98.6mg/d1，
    換算為呼氣酒精濃度每公升達0.49毫克，測定時間為97年6
    月20日19 時46分許，二者時間相隔為3小時16分，是依上開
    削減速率加計反推，則被告於騎乘車輛時之呼氣所含酒精成
    份，約為每公升0.735毫克，已踰越每公升0.55毫克。此外
    ，並有道路交通事故現場圖、童綜合醫院急診生化檢驗單、
    彰化縣警察局舉發違反道路交通管理事件通知單、酒精測定
    紀錄表各1張及現場照片12張附卷可稽。本件事證明確，被
    告乙○○前揭酒後駕車之犯行洵堪認定，應予依法論科。
二、核被告乙○○所為，係犯刑法第一百八十五條之三之服用酒
    類不能安全駕駛動力交通工具而駕駛罪。爰審酌被告乙○○
    素行良好，並無前科（有臺灣高等法院被告前案紀錄表在卷
    可考），惟明知其飲酒後，對週遭事務之辨識及反應能力已
    受相當影響，顯已達不能安全駕駛之程度，仍僅為圖一己往
    來交通之便，不顧公眾之安危，率爾駕駛動力交通工具，及
    其呼氣之酒精濃度，暨其智識程度、犯後坦承犯行、態度良
    好等一切情狀，量處如主文所示之刑，並諭知易科罰金之折
    算標準。末被告前未曾因故意犯罪受有期徒刑以上刑之宣告
    ，有臺灣高等法院被告前案紀錄表附卷可稽，衡其事後自始
    坦承犯行、深具悔意，經此偵審程序及科刑之教訓後，應知
    警惕，信無再犯之虞，本院因認所宣告之刑，以暫不執行為
    適當，併諭知緩刑二年，以勵自新。
貳、不受理部分：
一、公訴意旨另以: 被告乙○○於同日16時55分許，行經伸港鄉
    ○○路959巷與汴頭路670巷口，適有以駕駛貨車為業之司機
    被告甲○○，駕駛車號512-HP號營業大貨車，沿伸港鄉○○
    路670巷由南往北左轉中華路959巷往東方向行駛，理應注意
    汽車行經閃光紅燈路口，車輛應減速接近，先停於交岔路口
    前，讓幹道之車優先通行後，認為安全時，方得續行，而依
    當時天候晴、日間自然光線明亮、多岔路口、路面柏油路乾
    燥無缺陷與障礙物及視距良好等情形，又無不能注意之情事
    ，竟疏於注意及此，使被告乙○○所騎乘上開機車追撞前開
    營業大貨車左後輪，因而倒地受有腹部鈍傷併肝臟脾臟撕裂
    傷及內出血、左側第一、二三指近端指骨骨折、胸部鈍傷併
    第七、八肋骨骨折、頭部外傷併左耳撕裂傷、左膝深部撕裂
    傷、多處擦傷、上顎前牙齒槽骨骨折、下顎骨骨折、牙齒脫
    出、牙冠斷裂等傷害，因認被告甲○○涉犯刑法第二百八十
    四條第二項前段之業務過失傷害罪嫌部分。按告訴乃論之罪
    ，告訴人於第一審辯論終結前得撤回其告訴；又告訴經撤回
    者，應諭知不受理之判決，刑事訴訟法第二百三十八條第一
    項、第三百零三條第三款分別定有明文。
二、經查：本件被告甲○○經檢察官以刑法第二百八十四條第二
    項前段之業務過失傷害罪提起公訴，依刑法第二百八十七條
    前段規定，係屬告訴乃論之罪。茲被告甲○○與告訴人即被
    告乙○○業已調解成立，有彰化縣彰化市調解委員會調解書
    影本在卷可按，並據告訴人即被告乙○○當庭撤回告訴。揆
    諸前揭說明，爰逕諭知不受理之判決。
據上論斷，應依刑事訴訟法刑事訴訟法第四百五十二條、第二百
九十九條第一項前段、第三百零三條第三款，刑法第一百八十五
條之三、第四十一條第一項前段、第七十四條第一項第一款，刑
法施行法第一條之一，判決如主文。
本件經檢察官蔡明達到庭執行執務
中    華    民    國    98    年    5     月    8    日
                  交通法庭            法  官 吳俊螢
以上正本證明與原本無異。
如不服本判決，應於判決送達後10日內，向本院提出上訴書狀，
上訴書狀應「敘述具體上訴理由」，並按他造當事人之人數附繕
本。「切勿逕送上級法院」。
告訴人或被害人對於判決如有不服具備理由請求檢察官上訴者，
其上訴期間之計算係以檢察官收受判決正本之日期為準。
中    華    民    國    98    年    5     月     8    日
                                      書記官  林怡吟
附錄本案論罪科刑法條全文：
中華民國刑法第185條之3
服用毒品、麻醉藥品、酒類或其他相類之物，不能安全駕駛動力
交通工具而駕駛者，處一年以下有期徒刑、拘役或三萬元以下罰
金。


司法院資訊處製作；財團法人民間司法改革基金會備份。
